臺灣橋頭地方法院刑事判決　
111年度聲字第1350號
聲  請  人  
即  被  告  楊純全


上列聲請人即被告因毀棄損壞案件（本院111年度易字第243號、
111年度簡上字第85號），聲請本院法官迴避，本院裁定如下：
    主  文
聲請駁回。
    理  由
一、聲請意旨略以：聲請人即被告楊純全（下稱聲請人）前因毀
    損案件，由本院林筠法官審理中。惟林筠法官於開庭過程中
    逕稱呼聲請人「被告」，對聲請人貼標籤，且開庭及勘驗錄
    影畫面時間過長；此外聲請人於開庭時曾表示伊有錄下告訴
    人侯智仁、葉孌媫之犯罪罪證要求當庭撥放，並提醒林法官
    有關告訴人葉孌媫於案發當日及110年8月22日涉嫌毀損聲請
    人住處樹木之事，林法官亦未回應，顯係縱容告訴人2人，
    爰依法聲請法官迴避等語。
二、按當事人遇法官有前條以外情形，足認其執行職務有偏頗之
    虞者，得聲請法官迴避；聲請迴避之原因及前條第2項但書
    之事實，應釋明之，刑事訴訟法第18條第2款、第20條第2項
    分別定有明文。而當事人依同法第18條第2款規定聲請法官
    迴避，以有具體事實足認其執行職務有偏頗之情形為限，若
    僅對於法官之指揮訴訟，或其訊問方法有所不滿，不能指為
    有偏頗之虞。又所謂「足認其執行職務有偏頗之虞」，係指
    以一般通常之人所具有之合理觀點，對於該承辦法官能否為
    公平之裁判，均足產生懷疑；且此種懷疑之發生，存有其完
    全客觀之原因，而非僅出諸當事人自己主觀之判斷者，始足
    當之。至於訴訟上之指揮乃專屬於法院之職權，當事人之主
    張、聲請，在無礙於事實之確認以及法的解釋，適用之範圍
    下，法院固得斟酌其請求以為訴訟之進行，但仍不得以此對
    當事人之有利與否，作為其將有不公平裁判之依據，更不得
    以此訴訟之進行與否而謂有偏頗之虞聲請法官迴避（最高法
    院79年臺抗字第318號判決先例、104年度臺抗字第651號裁
    定意旨參照）。
三、經查：
  ㈠聲請人前因涉嫌於110年8月19日晚間、111年6月7日上午，分
    別毀損告訴人葉孌媫、侯智仁之財物，經檢察官認各均涉犯
    刑法第354條之毀損罪嫌，而分別聲請簡易判決處刑(告訴人
    葉孌媫部分)、提起公訴(告訴人侯智仁部分)，其中告訴人
    侯智仁之部分，經本院以111年度易字第243號分案(下稱A案
    )，由林筠法官獨任審理，於111年11月14日15時10分行審判
    程序；告訴人葉孌媫之部分則先經本院以111年度簡字第248
    號判決有罪確定，經聲請人提起上訴，現由本院合議庭以11
    1年度簡上字第85號案件審理中(下稱B案)，由林筠法官任受
    命法官，於同日14時30分行準備程序等情，業經本院調取上
    開案件卷宗核閱無訛，堪予認定。
　㈡聲請人雖執前詞認林筠法官（以下均稱本案承審法官）執行
    職務有偏頗之虞而向本院聲請法官迴避，惟本院衡酌：
　1.聲請人雖主張本案承審法官於上開2案開庭過程中逕稱呼聲
    請人「被告」，係對其貼標籤，且上開2案開庭及勘驗錄影
    畫面時間過長云云。惟查：
　⑴聲請人於上開2案既分別經檢察官聲請以簡易判決處刑或提起
    公訴，則聲請人於前開2案之身分即為被告，是本案承審法
    官於開庭時縱以「被告」稱呼聲請人，亦與聲請人於該2案
    中在刑事訴訟法上之地位相符，並無所謂貼標籤之問題，亦
    難認有何偏頗之虞。又聲請人所指本案承審法官於上開2案
    於111年11月14日之開庭程序暨當庭勘驗錄影畫面時間過長
    乙事，觀諸上開2案於111年11月14日之準備程序(B案)、審
    判程序(A案)所踐行之證據調查，其中B案係依檢察官及聲請
    人之聲請當庭勘驗案發過程之監視錄影畫面，A案則係依該
    案檢察官於準備程序之聲請(A案準備程序筆錄詳A案審易卷
    第42頁)，勘驗案發時之監視錄影畫面暨對證人即告訴人侯
    智仁為交互詰問等情，有上開程序之筆錄可佐(詳A案易卷第
    31-45頁；B案簡上卷第49-60頁)。足見本案承審法官於上開
    2案之開庭過程均係依當事人之聲請踐行證據調查程序，並
    無不法，亦未見有刻意拖延。又調查證據之需時長短本係因
    個案案情及證據之內容而定，亦係本案承審法官之訴訟指揮
    權限，並無不公平或偏頗之問題。
　⑵至於聲請人於A案上開審判程序中，固曾對本案承審法官表示
    ：「告訴人怎麼不說他自己的犯罪，我要離開，不要開庭了
    」等語(詳A案易卷第44頁)，似有當庭表示希望提早結束開
    庭程序之舉。然從聲請人上開表示不願繼續開庭之原因可知
    其並非身體不適，僅係對告訴人侯智仁之主張感到不耐而欲
    離庭，其聲請暫停程序之理由已難認有何正當性。況觀諸該
    次審判程序筆錄(詳A案易卷第44-45頁)，顯示在聲請人反映
    希望結束開庭後，本案承審法官僅詢問告訴人侯智仁對本案
    之意見，以及詢問聲請人還有無證據聲請調查，並未再對聲
    請人為訊問，甚至尚詢問聲請人是否身體不適不宜當日辯論
    終結等語，最後亦未再進行其他證據調查程序而僅諭知該案
    候核辦。由此可見，本案承審法官開庭時仍仔細顧慮聲請人
    之身體狀況，於聲請人反應不願繼續開庭後，亦未再進行證
    據調查或對聲請人為任何不正訊問，已善盡其訴訟照料義務
    。聲請人執前詞主張本案承審法官執行職務有所偏頗，並非
    可採。
　2.聲請人雖再主張其於開庭時曾表示其有錄下告訴人2人之犯
    罪罪證要求當庭撥放，並提醒本案承審法官有關告訴人葉孌
    媫於案發當日及110年8月22日涉嫌毀損聲請人住處樹木之事
    ，均未經本案承審法官回應，本案承審法官顯係縱容告訴人
    2人云云。然查：
　⑴觀諸A案準備程序中，聲請人並未向法院聲請調查證據(詳A案
    審易卷第42-43頁)，嗣於審判程序中，本案承審法官詢問聲
    請人有無證據聲請調查時，聲請人亦未表示尚有證據聲請調
    查(詳A案易卷第45頁)；至於B案之準備程序中，聲請人在本
    案承審法官諭知提出答辯要旨、證據方法暨待證事實時，雖
    曾表示其有許多告訴人葉孌媫犯罪之事證，但經本案承審法
    官諭知請聲請人先沖洗相關照片或將影像燒錄成光碟提供與
    法院調查後，聲請人僅表示如此費用過高，其再視情形是否
    提出等語，此亦有該案之準備程序筆錄可佐(詳B案簡上卷第
    54頁)。由上可知，聲請人於A案並未聲請調查其自行攝錄或
    蒐集之事證，於B案亦僅表示庭後再確認有無相關證據陳報
    與法院調查。是本案承審法官於上開2案均無刻意拒卻聲請
    人證據調查之聲請，而並未偏袒告訴人或檢察官。
　⑵再者，法院基於不告不理之原則，本僅能就檢察官提起公訴
    之犯罪事實加以審理，而檢察官於上開2案僅訴究聲請人之
    毀損罪嫌，告訴人2人是否另涉嫌侵害聲請人之法益，不在
    檢察官起訴範圍，法院本無從於上開2案加以審究。是聲請
    人於上開2案審理中縱使曾要求法院調查告訴人2人之犯罪事
    證，亦難認有調查必要，本案承審法官將開庭程序聚焦於檢
    察官起訴範圍，亦符合刑事訴訟法之要求而無任何偏頗之虞
    。聲請人上開主張，仍不足採。
　㈢綜上所述，聲請人認本案承審法官於上開案件執行職務有偏
    頗之虞云云，核與刑事訴訟法第18條第2 款聲請法官迴避之
    要件不符。從而，本件聲請為無理由，應予以駁回。
四、依刑事訴訟法第21條第1項，裁定如主文。
中　　華　　民　　國　　111 　年　　12　　月　　16　　日
                  刑事第三庭    審判長法　官  張瑋珍
　　　　　　　　　                    法  官  羅婉怡
　　　　　　　　　                    法  官  彭志崴
以上正本證明與原本無異。
如不服本裁定，應於收受送達後5 日內向本院提出抗告狀。
中　　華　　民　　國　　111 　年　　12　　月　　19　　日
　　　　　　　　　　　　　　　　　　　書記官  黃淑菁